【裁判字號】    98,簡上,311
【裁判日期】    990205
【裁判案由】    賭博
【裁判全文】
臺灣臺南地方法院刑事判決             98年度簡上字第311號
上  訴  人  乙○○
即  被  告
上列上訴人因賭博案件，不服本院98年度簡字第2203號民國 98
年10月6日第一審判決（聲請簡易判決處刑案號：98年度營偵字
第1240號），提起上訴，本院第二審合議庭判決如下：
    主  文
上訴駁回。
    事實及理由
一、本院審理結果，認第一審簡易判決認事、用法及量刑均無不
    當，應予維持，並除補充下列理由外，其餘均引用第一審簡
    易判決記載之事實、證據及理由（如附件）：
  「被告乙○○固辯稱扣案之六合彩簽單，係警方至其友人處所
    查獲，而非在其住處查扣云云，惟查證人即執行搜索之警員
    翁博文除證稱：因為民國 98年7月18日係開獎日，故選擇該
    日進行搜索，我們一開始至被告位於臺南縣後壁鄉後壁155
    之7 號住處搜索，當時被告之妻在場，我們向被告之妻表明
    警察身分，並出示搜索票，被告之妻就叫我們自己看住處之
    桌上，有搜到六合彩之簽單，我問係何人所有，被告之妻說
    係其夫所有，我們在該處等候被告回來，但過約20分鐘仍未
    見其回來，我詢問被告之妻是否知悉被告至何處，被告之妻
    表示被告可能會去二、三個地方，並帶領我們去找，好像找
    第二個地點就遇到被告，當時被告剛從朋友那邊出來要騎其
    之機車，我向其表明身分，且在其之機車腳踏板上之塑膠袋
    內，找到當日之簽單，之後有再回被告住處，並將查扣物品
    及被告帶至警局製作筆錄等語外，尚證稱：查扣如警卷第9
    頁所示之 2張簽單，即上開於被告機車之腳踏板上之塑膠袋
    內所查獲者，其餘如警卷 10至13頁所示之5張簽單，係前揭
    於被告住處之桌上所查獲者等語至明（見簡上卷第29至33、
    38至40頁），是查扣之簽單，係警方於被告住處及於被告機
    車之腳踏板上之塑膠袋內所查獲，而為被告所有之物品，則
    不僅被告辯稱上開簽單係警方至其友人處所查獲云云，並無
    可採，且由被告存有明確記載下注賭客代號、簽賭號碼及簽
    賭數量等文字之簽單之舉動，更加彰顯其有從事經營六合彩
    賭博之行為存在。」
二、原審以被告罪證明確，依刑事訴訟法第449條第1項前段、第
    450條第1項、第454條第1項，刑法第266條第1項前段、第26
    8條、第55條、第41條第1項前段、第38條第1項第2款，刑法
    施行法第1條之1之規定，並審酌被告知悉經營六合彩賭博將
    助長賭博歪風及投機僥倖心理，對社會風氣具不良影響，危
    害社會善良秩序，卻未恪遵國家法律規範，且於本件偵查及
    原審調查程序中，翻異其詞，未見悔意，惟念其年歲已高，
    經營六合彩簽賭站之時間尚短，獲利不高，暨其智識程度、
    生活狀況等一切情狀，量處有期徒刑三月，並諭知如易科罰
    金之折算標準，以及將扣案為被告所有且供本件犯罪使用之
    計算機1台、當期簽單2張及前期簽單5 張併予宣告沒收，其
    認事用法，均無不合，量刑亦屬適當，是被告上訴意旨否認
    犯罪，指摘原判決不當，並無可取，為無理由，應予駁回。
三、又刑法第41條，於98年12日15日修正、同年月30日公布施行
    ，修正後刑法第41條第1項固將原先「受6個月以下有期徒刑
    」修正為「受 6月以下有期徒刑」，但立法意旨僅為求用語
    統一，再修正後刑法第41條第1 項但書固將原先『但「確因
    不執行所宣告之刑」，難收矯正之效或難以維持法秩序者，
    不在此限』，修正為『但「易科罰金」，難收矯正之效或難
    以維持法秩序者，不在此限』，且修正後刑法第41條第4 項
    將原先『前2 項之規定，因身心健康之關係，執行顯有困難
    者，或「確因不執行所宣告之刑」，難收矯正之效或難以維
    持法秩序者，不適用之』，修正為『前2 項之規定，因身心
    健康之關係，執行顯有困難者，或「易服社會勞動」，難收
    矯正之效或難以維持法秩序者，不適用之』，然其立法理由
    在於『確因不執行所宣告之刑，難收矯正之效或難以維持法
    秩序者，同為不得易科罰金與不得易服社會勞動之事由，造
    成因該事由而不得易科罰金者，亦應不得易服社會勞動，惟
    不適於易科罰金者，未必不適於易服社會勞動，故將現行第
    1項及第4項「確因不執行所宣告之刑」之規定，分別修正為
    「易科罰金」及「易服社會勞動」』，則上開修正係將原先
    「確因不執行所宣告之刑」予以明文化為「易科罰金」（第
    1項）及「易服社會勞動」（第4項），是本件被告得易科罰
    金之條件並不生法律變更情事，無新舊法比較問題，併予敘
    明。
據上論斷，應依刑事訴訟法第455條之1第1項、第3項、第373 條
、第368條，判決如主文。
本案經檢察官甲○○到庭執行職務。
中    華    民    國    99    年    2     月    5     日
                  刑事第十庭  審判長法  官  陳威龍
                                    法  官  高如宜
                                    法  官  盧鳳田
以上正本證明與原本無異。
不得上訴。
                                    書記官  吳昕韋
中    華    民    國    99    年    2     月    5     日

司法院資訊處製作；財團法人民間司法改革基金會備份。
